【裁判字號】    95,交簡上,69
【裁判日期】    951213
【裁判案由】    公共危險
【裁判全文】
台灣屏東地方法院刑事判決      95年度交簡上字第69號
    公  訴  人  臺灣屏東地方法院檢察署檢察官
    被      告
    即  上訴人  甲○○
上列上訴人即被告因公共危險案件，不服台灣屏東地方法院95年
度交簡字第477 號中華民國95年8 月23日第一審簡易判決（聲請
簡易判決處刑案號95年度偵字第4303號），提起上訴，本院管轄
之第二審合議庭判決如下：
    主  文
上訴駁回。
甲○○緩刑肆年。
    事  實
一、甲○○於民國95年6月20日17時許起，在屏東縣屏東市屏東
    工業區某工地內，陸續飲用保力達約半杯後，已達不能安全
    駕駛車輛之程度，竟仍於同日18時許，騎乘車號PHZ-830號
    重型機車上路，前往屏東縣萬丹鄉某友人住處，並於同日19
    時許騎乘上開機車離開欲返家，嗣於同日20時38分許，行經
    屏東縣長治鄉○○路與外環道路交叉路口時，因不勝酒力，
    而自後追撞由乙○○所駕駛車號XK-6423號自小客車，甲○
    ○倒地受傷後隨即被送往醫院急救，經警據報前往處理，並
    委託財團法人屏東基督教醫院對其抽血檢驗，測得血液酒精
    濃度高達235.6MG/DL而查獲。
二、案經屏東縣警察局屏東分局移送臺灣屏東地方法院檢察署檢
    察官偵查起訴。
    理  由
一、上揭犯罪事實，業據被告甲○○於警詢、偵查及本院審理中
    坦承不諱，並有屏東縣道路交通事故當事人酒精測定紀錄表
    一紙附卷可稽（測得血液酒精濃度為235.6MG/DL），又被告
    為警查獲後，有交通肇事致自己受傷、意識精神不清楚等情
    ，此有刑法第185 條之3 案件測試觀察紀錄表一份存卷可佐
    ，再參酌被告於酒後駕車途中已因酒精作用而肇事之事實，
    有道路交通事故現場圖、道路交通事故調查報告表、舉發違
    反道路交通管理事件通知單各一份及現場照片18張存卷可參
    ，足認被告確已不能安全駕駛動力交通工具，本件事證明確
    ，其犯行堪以認定。
二、核被告甲○○所為，係犯刑法第185 條之3 之公共危險罪。
    原審審酌被告漠視一般往來之公眾及駕駛人之用路安全，且
    政府各相關機關業就酒醉駕車之危害性以學校教育、媒體傳
    播等方式一再宣導，為時甚久，對於上開誡命知之甚詳仍酒
    駕上路，對使用道路之人、車所生之危害非輕，惟犯後供承
    酒醉駕車，態度尚稱良好，已知悔悟等一切情狀，量處有期
    徒刑3 月，比較新舊刑法後，依修正前刑法諭知易科罰金折
    算標準，其認事用法，均無不合，量刑亦屬妥適。被告上訴
    意旨空言指摘原審判決不當，顯無理由，應予駁回。惟查，
    被告犯後已深表悔悟，充分展現和解誠意，與酒後肇事之被
    害人成和解，有調解筆錄在卷可證，被告目前並已清償賠償
    金，其無前科，素行尚佳，有臺灣高等法院被告全國前案紀
    錄表在卷可稽，本院斟酌上情，認其一時失慮而罹刑典，經
    此審判科刑，當知所警惕，信無再犯之虞，本件所宣告之刑
    以暫不執行為適當，爰諭知緩刑4 年，以勵自新（緩刑部分
    直接適用新修正刑法，毋庸比較新舊法，附此敘明）。
據上論斷，應依刑事訴訟法第455 條之1 第1 項、第3 項、第
368 條，刑法第74條第1 款，判決如主文。
本案經檢察官陳川傑到庭執行職務。
中    華    民      國      95    年  12    月  13    日
                    刑事第五庭
                              審判長法  官  石家禎
                                    法  官  李宜娟
                                    法  官  林家聖
以上正本證明與原本無異。
不得上訴。
中    華    民      國      95    年  12    月  13    日
                                    書記官  林鴻仁


司法院資訊處製作；財團法人民間司法改革基金會備份。
